# 请教陈版，只因被投资单位章程修改而对其有重大影响从而改按权益法核算的会计处理

提问人：qww8307 时间：2020-07-08 19:33:04
甲公司持有A公司35%股份，但因甲对A不具有重大影响，所以甲一直在可供出售金融资产核算A公司股权（一直按原始账面成本核算，未确认过公允价值变动）。现拟修改A公司章程，使得甲公司具有重大影响。
根据准则规定：投资方因追加投资等原因能够对被投资单位施加重大影响或实施共同控制但不构成控制的，应当按照《企业会计准则第 22 号——金融工具确认和计量》确定的原持有的股权投资的公允价值加上新增投资成本之和，作为改按权益法核算的初始投资成本。计算公式：
改按权益法核算的初始投资成本=确定的原持有的股权投资的公允价值+新增投资成本
按照上述规定，甲公司对A的投资由可供出售金融资产（原始账面成本核算）改按权益法核算时，需要将35%股权的公允价值作为初始投资成本吗，公允价值与原账面价值的差额是计入当期损益吗，还有这里的公允价值应该如何认定呢？

回答人：chenyiwei
可以这样理解：甲公司对A的投资由可供出售金融资产（原始账面成本核算）改按权益法核算时，需要将35%股权的公允价值作为初始投资成本；公允价值与原账面价值的差额是计入当期损益。
该公允价值为整体股权的公允价值，一般按市场法或收益法评估确定。